最　高　行　政　法　院　裁　定
　　　　　　　　　　　　　　　　　　 96年度裁字第00183號
上　訴　人　甲○○
被 上訴 人　財政部臺灣省北區國稅局
代　表　人　乙○○
送達代收人　丙○○
上列當事人間因綜合所得稅事件，上訴人對於中華民國94年10月
28日臺北高等行政法院94年度簡字第71號判決，提起上訴，本院
裁定如下：
　　主  文
上訴駁回。
上訴審訴訟費用由上訴人負擔。
　　理  由
一、按對於適用簡易程序之裁判提起上訴或抗告，須經本院許可
    ，且該許可以訴訟事件所涉及之法律見解具有原則性者為限
    ，行政訴訟法第235條定有明文。所謂訴訟事件涉及之法律
    見解具有原則性，係指該事件所涉及之法律問題意義重大，
    而有加以闡釋之必要情形而言，如對於行政命令是否牴觸法
    律所為之判斷，或就同類事件所表示之法律見解與其他高等
    行政法院或本院所表示之見解互相牴觸，有由本院統一法律
    上見解或確認其見解之必要情形屬之。
二、上訴人88年度綜合所得稅結算申報，經被上訴人初查核定綜
    合所得總額為新台幣（下同）4,477,341元，綜合所得淨額
    為3,794,341元，應補徵綜合所得稅161,893元。上訴人就被
    上訴人核定：（一）其扶養親屬蘇仁德參加新竹市稅捐稽徵
    處(下稱新竹市稅捐處)舉辦標語徵文之競賽獎金1,680元，
    （二）其配偶蘇繼棟出租一元企業社所有新竹縣竹北市○○
    ○路29號房屋坐落基地之租賃所得600,000元，（三）其配
    偶出租新竹市○○路147號房屋，調增租賃所得279,964元部
    分不服，申請復查，未獲變更，提起訴願，經被上訴人重新
    審查，准予追減租賃所得85,716元，變更核定綜合所得總額
    為4,391,625元，淨額為3,708,625元。上訴人仍不服，提起
    訴願亦經決定駁回，遂提起本件行政訴訟。原判決以：（一
    ）按凡參加各種競技比賽或抽獎活動，因中獎或獲勝而取得
    獎金或獎品，即屬競技、競賽及機會中獎之獎金或給與，自
    應併入計算個人之綜合所得總額，核課綜合所得稅，為前揭
    所得稅法第14條第8類所明定。查上訴人之受扶養親屬蘇仁
    德取自新竹市稅捐稽徵處之所得1,680元，係其參加該稽徵
    處88年度舉辦之標語徵文比賽，因獲勝取得之獎金，此有新
    竹市稅捐處92年12月8日新稅行字第09200414480號函復附原
    處分卷可稽，核其性質屬競技比賽取得獎金，原核定將之歸
    併核上訴人當年度綜合所得稅，揆諸前揭法條規定，洵無不
    合，上訴人訴稱前開所得為稿費收入性質云云，核不足採。
    （二）上訴人自行申報其配偶蘇繼棟所有新竹縣竹北市○○
    ○路29號「一元企業社」所在房屋坐落基地之租賃收入600,
    000元，並減除必要損耗及費用258,000元（600,000×43％
    ），列報租賃所得總額為342,000元，此有上訴人88年度綜
    合所得稅結算申報書附原分卷可稽，足見上訴人已自認其配
    偶取有該項租賃所得之使用支配之權，扣繳單位亦於給付其
    配偶蘇繼棟所得時，依規定辦理扣繳，故被上訴人依前開申
    報資料認列上訴人配偶前開所得，核屬有據。嗣上訴人申請
    復查，被上訴人以一元企業社坐落基地為竹北市縣○段169
    、170地號，核減該二筆土地當年度繳納之地價稅85,716元
    後，變更此部分租賃所得為514,284元，原無不合。惟查，
    一元企業社所在房屋坐落之前開二筆土地，僅其中169地號
    土地為上訴人配偶之被繼承人蘇木榮所有，並由上訴人配偶
    與其他繼承人共同繼承，他筆170地號土地則為第三人鄭江
    賢等人所有，核其租賃收入得扣除之當年度繳納之地價稅，
    應僅有169地號土地部分之地價稅68,917元，復查決定即有
    違誤，惟依行政救濟不利益變更禁止原則，仍應予維持，併
    予敘明。（三）又查，上訴人就其配偶蘇繼棟所有前開中正
    路147號房屋，原依承租人國際巨星公司開立之租金所得扣
    繳憑單240,000元，按財政部前揭函訂頒費用率43%列報租賃
    所得136,800元。惟查，前開房屋為三層樓建築，國際巨星
    公司自85年起至90年底，僅承租其中二、三樓，租金每月20
    ,000元，押租金為8,000,000元，該房屋之一樓則以每月租
    金240,000元出租予陳銘勳，原訂租賃期間自84年12月起至
    89年11月止，嗣於89年7月提前終止租約，因該層樓設計有
    七個攤位，陳銘勳除自己營業，亦將其他攤位先後交給訴外
    人張長岸等人經營，而分設不同之個人營利事業登記等情，
    業據證人黃錦秀、陳銘勳於原審法院93年度訴字第3495號案
    件證述明確在卷，核與原處分卷所附新竹市稅捐稽徵處88年
    度非住房屋使用及租賃情形調查表所載前開房屋第一層樓使
    用現況及營利事業登記資料相符，並有國際巨星公司出具之
    說明附原處分卷可參，足堪信為真正，上訴人否認有前開一
    層樓之租金收入云云，核不足採。故依財政部前揭函訂頒費
    用率43%計算，上訴人未申報其配偶出租前開房屋第一層樓
    之租賃所得應為1,641,600元，被上訴人所屬新竹市分局初
    查按當地一般租金情況，核定前開第一層樓之租賃收入為49
    1,166元，租賃所得為279,964元，尚有違誤，復查決定以系
    爭租賃所得，如按新竹市稅捐處提供之資料，前開第一層樓
    之營業面積應為75.72坪，初查依44.04坪設算租賃收入，核
    有未洽，惟依行政救濟不利益變更禁止原則，仍維持核定，
    理由雖有未當，惟結論並無二致，亦應予維持。
三、上訴意旨略以：上訴人之扶養親屬係因徵文所得1,680元獎
    金應屬著作，與一般比賽不同，依法自應免稅扣除，且原判
    決理由既稱系爭租賃基地乃上訴人之配偶繼承而來，依民法
    相關規定，上訴人之配偶自無權單獨將該系爭基地出租，原
    判決理由顯有矛盾，即便系爭租賃所得存在，亦應屬公同共
    有人所共有，上訴人之配偶可享有部分亦僅有十二分之一（
    42,857元），原判決理由與所得稅法第14條第1項第5類第4
    款所稱「財產租賃」規定不符，原判決有適用法令不當之違
    誤，另本件被上訴人核定本件租賃所得，並未核定訴外人陳
    銘勳有租賃所得存在，足見陳銘勳所陳述並不足採，原判決
    理由互相矛盾，請求廢棄原判決，並撤銷、訴願決定、復查
    決定與原處分等語。經核上訴人上訴意旨所指業據原審判決
    論駁甚詳，上訴意旨就本案原審證據取捨及事實認定之實體
    法律關係為爭執，指摘被上訴人之原處分違法，並無一語指
    及原判決就同類事件所表示之法律見解與其他高等行政法院
    或本院如何之見解互相牴觸，而有由本院統一法律上見解或
    確認其見解之必要情形，揆諸首揭規定，自不應許可，其上
    訴難謂合法，應予駁回。
四、依行政訴訟法第249條第1項前段、第104條、民事訴訟法第
    95條、第78條，裁定如主文。
中　　華　　民　　國　　96　　年　　1　　 月　　25　　日
                  第三庭審判長法  官　鄭　淑　貞
                              法  官  黃　合　文
                              法  官　吳　明　鴻
                              法  官　鄭　小　康
                              法  官　帥　嘉　寶
以  上  正  本  證  明  與  原  本  無  異
中　　華　　民　　國　　96　　年　　1　　 月　　25　　日
　　　　　　　　　　　　　　　書記官　郭　育　玎
